【裁判字號】    95,裁,971
【裁判日期】    950511
【裁判案由】    申請積欠工資墊償基金
【裁判全文】
最  高  行  政  法  院  裁  定
                                     95年度裁字第00971號
上  訴  人  甲○○
被 上訴 人  行政院勞工委員會
代  表  人  乙○○
上列當事人間因申請積欠工資墊償基金事件，上訴人對於中華民
國93年9月30日臺北高等行政法院93年度簡字第1123號判決，提
起上訴，本院裁定如下：
    主  文
上訴駁回。
上訴審訴訟費用由上訴人負擔。
    理  由
一、按對於適用簡易程序之裁判提起上訴或抗告，須經本院許可
    ，且該許可以訴訟事件所涉及之法律見解具有原則性者為限
    ，行政訴訟法第235條定有明文。
二、本件上訴人於91年5月間申請墊償群鎰實業有限公司因歇業
    積欠上訴人87年10月1日至88年8月31日之工資新臺幣（下同
    ）13萬9,085元，經受被上訴人委託辦理墊償業務之勞工保
    險局審查，核定墊償鎰實業有限公司歇業日即88年9月30日
    前6個月積欠上訴人工資3萬7,031元，歇業日前滿6個月之積
    欠工資不予墊償。上訴人主張墊償工資以6個月總額為限，
    非以歇業日向前推算6個月之積欠為限，循序提起行政訴訟
    ，請求被上訴人應再墊償差額部分10萬1,054元，並退還上
    訴人代群鎰實業有限公司所繳雇主應負擔之基金81元，均加
    給法定遲延利息。
三、原判決依簡易訴訟程序審理，以：原處分墊償群鎰實業有限
    公司歇業日前未滿6個月之積欠工資無誤，上訴人主張勞動
    契約期間所積欠之工資以6個月之總額為限均應墊償，並不
    足採。至於上訴人代繳雇主應負擔之基金81元，係為符合其
    申請墊償工資之要件而自願代繳，請求被上訴人退還，並無
    所據等情，因而判決駁回上訴人之訴。
四、經查勞動基準法第28條規定：「雇主因歇業、清算或宣告破
    產，本於勞動契約所積欠之工資未滿6個月部分，有最優先
    受清償之權。雇主應按其當月僱用勞工投保薪資總額及規定
    之費率，繳納一定數額之積欠工資墊償基金，作為墊償前項
    積欠工資之用。‧‧‧雇主積欠之工資，經勞工請求未獲清
    償者，由積欠工資墊償基金墊償之‧‧‧。」法條各項規定
    連貫，明示雇主歇業等特殊事由發生，積欠工資未滿6個月
    之部分，經勞工向雇主請求而未獲清償者，由墊償基金墊償
    之。即特殊事由發生之時尚未滿6個月之積欠工資部分，始
    由基金墊償，並無疑義。上訴意旨執詞契約期間所積欠之工
    資以6個月之總額為限均應墊償，並非法律文義，無特予闡
    述必要，核無事件所涉及之法律見解具有原則性之重要情事
    。上訴人提起上訴，不應許可，其上訴難謂合法，應予駁回
    。
五、依行政訴訟法第249條第1項前段、第104條、民事訴訟法第
    95條、第78條，裁定如主文。
中    華    民    國    95    年    5     月    11    日
                  第五庭審判長法  官  蔡  進  田
                              法  官  黃  合  文
                              法  官  吳  明  鴻
                              法  官  林  茂  權
                              法  官  鄭  小  康
以  上  正  本  證  明  與  原  本  無  異
中    華    民    國    95    年    5     月    12    日
                              書記官  邱  彰  德


司法院資訊處製作；財團法人民間司法改革基金會備份。
